【裁判字號】    97,裁,2512
【裁判日期】    970429
【裁判案由】    土地增值稅
【裁判全文】
最  高  行  政  法  院  裁  定
                                     97年度裁字第02512號
抗  告  人  甲○○
訴訟代理人  陳昆明  律師
上列抗告人因與相對人乙○○○○○（原臺南市稅捐稽徵處）間
土地增值稅事件，不服中華民國96年6月8日高雄高等行政法院96
年度訴字第272號裁定，提起抗告。本院裁定如下︰
    主  文
抗告駁回。
抗告訴訟費用由抗告人負擔。
    理  由
一、按抗告法院認抗告為不合法或無理由者，應為駁回抗告之裁
    定。
二、次按撤銷訴訟之提起，應於訴願決定書送達後2個月之不變
    期間內為之，行政訴訟法第106條第1項前段定有明文。查本
    件臺南市政府民國95年12月1日南市法濟字第09509518230號
    訴願決定書係於95年12月13日經郵務送達方式送達至抗告人
    訴願書所載之聯絡地址即臺南市○○區○○路690號，並由
    抗告人本人蓋章收受，此有臺南市政府送達證書原本附訴願
    卷可稽。則抗告人提起撤銷訴訟之期間，應自95年12月14日
    起算；又抗告人設址於臺南縣，扣除在途期間6日，至96年2
    月19日即已屆滿，因期間末日96年2月19日為農曆大年初二
    ，而本年年假連同彈性放假及周六、周日例假日，休至同年
    月25日，故依法順延至上班首日2月26日星期一期間屆滿，
    而抗告人遲至96年3月27日始向原審法院提起撤銷訴訟，有
    原審法院加蓋於抗告人提出之起訴狀上收文戳記所載日期可
    考，顯已逾期。從而原審法院以抗告人起訴逾期為由，裁定
    駁回其訴，揆諸上開規定，洵無違誤。抗告意旨雖謂抗告人
    係住於臺南縣七股鄉榔村榔60號，而非「臺南市○○區
    ○○路690號」，郵務人員未將郵件送交抗告人本人，而由
    他人代為蓋用抗告人之印章，卻未由代收人簽章，其送達顯
    不合法，自不生送達效力等語。惟查，本件郵務人員在臺南
    市政府送達證書之「已將文書交與應受送達人」及「本人」
    處劃有「ˇ」記號，且送達證書收件人簽名或蓋章處係加蓋
    抗告人本人印章，雖抗告人於收受上開訴願決定書後，仍於
    95年12月15日向臺南市政府提出訴願補充理由續(一)書，而該
    補充理由書上所載抗告人之住所仍為臺南市○○區○○路69
    0號，且該補充理由書上所蓋之抗告人印文，與上開訴願決
    定書送達回證上之抗告人印文相吻合，該訴願決定書已送達
    抗告人本人親收，堪予認定。抗告人執是指摘原裁定違法，
    求為廢棄，非有理由，應予駁回。
三、依行政訴訟法第104條、民事訴訟法第95條、第78條，裁定
    如主文。
中    華    民    國    97    年    4     月    29    日
                    最高行政法院第七庭
                        審判長法官  林  奇  福
                              法官  黃  合  文
                              法官  葉  百  修
                              法官  林  清  祥
                              法官  藍  獻  林
以  上  正  本  證  明  與  原  本  無  異
中    華    民    國    97    年    4     月    30    日
                              書記官  章  秀  明


司法院資訊處製作；財團法人民間司法改革基金會備份。
